Inventaris van het archief van de Hoofddirecteur der Registratie, het Zegel en Domeinen, 1813-1815
Nationaal Archief, Den Haag
Ministerie van Financiën: Domeinen A
Financiën / Domeinen Hoofddirecteur
1813-1815
F24023
1.50 meter; 19 inventarisnummers.
Normale geschreven, getypte en gedrukte documenten, geen bijzondere handschriften.
Nationaal Archief, Den Haag
Ministerie van Financiën / Afdeling Domeinen
Hoofddirecteur der Registratie, het zegel en de Domeinen
Het archief bestaat voornamelijk uit dossiers, die zijn geordend per provincie. De dossiers hebben betrekking op het beheer van de onroerende eigendommen van de Staat, zoals landerijen, bossen, gebouwen, tienden, zakelijke rechten, jacht- en visrechten. Daarnaast bevat het archief stukken betreffende Kroongoederen en onder Frans bestuur gedane schenkingen aan onder andere Pauline van Borghese, zuster van Napoleon. Verder bevat het een agenda en repertorium betreffende de gehele administratie.
Archiefvorming
Geschiedenis van de archiefvormer
Na de omwenteling in november 1813, waren de Franse hoofdambtenaren vertrokken en hadden veelal hun administratie onbeheerd achtergelaten. Ook bij de Registratie, het zegel en de Domeinen was de leiding verdwenen, doch onmiddellijk nam de heer J.A.Twent van Kortenbosch, gewezen Directeur der Registratie en het zegel in het Departement van de Monden van de Maas dat beheer over het gehele land op zich.
zie Souv. besluit d.d. 31 december 1813 no.28.
Toen het Algemeen Bestuur gevestigd was, heeft de Souvereine Vorst hem op 30 november 1813 (no.22) provisioneel als Hoofddirecteur over die administratie benoemd. Reeds op 30 december 1813 achtte de heer Twent zijn taak volbracht en vroeg hij ontslag, onder aanbieding van zijn diensten in een hem passende functie. Aan dit verzoek is geen gevolg gegeven, doch hij is in functie gebleven tot hij bij Koninklijk Besluit, d.d. 26 april 1814 (no.36) van het verdere beheer over de Domeinen is ontslagen. Voor de Domeinen bleef hij belast met de ontvangst en verantwoording van de achterstallige inkomsten over 1812-1814, alleen echter van die domeingoederen, die onder zijn onmiddellijk beheer zijn geweest.
Deze taak heeft hij vervuld tot zijn overlijden op 28 augustus 1815.
Geschiedenis van het archiefbeheer
De stukken zijn overgenomen van het Ministerie van Financiën bij proces-verbaal van 21 november 1921.
De rechtstitel is (nog) onbekend
Inhoud en structuur van het archief
2.08
Inhoud
Het hier beschreven archief is slechts een deel van de gehele administratie van de Hoofddirecteur der Registratie, het zegel en de Domeinen. Alleen de agenda (no. 15) en het repertorium (no. 16) betreffen de gehele administratie, omdat die delen niet te splitsen zijn en bij de dossiers betreffende de Domeinen zijn gebleven.
Aanwijzingen voor de gebruiker
Openbaarheidsbeperkingen
Volledig openbaar.
Materiële beperkingen
Aanvraaginstructie
Openbare archiefstukken kunnen online worden aangevraagd en gereserveerd. U kunt dit ook via de terminals in de studiezaal van het Nationaal Archief doen. Om te kunnen reserveren dient u de volgende stappen te volgen:
U maakt een profiel aan op www.gahetna.nl, en logt vervolgens in
Via de archiefinventaris (alleen de beschrijvingen met rode nummers) selecteert u het gewenste archiefstuk door op de knop 'Reserveren' te klikken
In het volgende scherm geeft u aan op welke dag u het archiefstuk wilt inzien
Indien u zich bevindt in de studiezaal en een tafelnummer heeft ontvangen kunt u dit nummer vermelden. Als u geen tafelnummer heeft kunt u tafelnummer 777 laten staan
Vervolgens bevestigt u uw reservering door deze te versturen.
Verwant materiaal
Beschikbaarheid van kopieën
Beschrijving van de series en archiefbestanddelen
- Algemeen, 1
  - Generalia Domeinen., 1
    - Strandvonderijen., 2
    - Organisatie van het bestuur en overgifte der domeinen., 3
    - Staten van inkomsten., 4
    - Goederen in het graafschap Bentheim., 5
    - Goederen te Bocholt., 6
    - Grond- en Polderlasten., 7
    - Veeren over de rivieren., 8
    - Bosschen en wateren., 9
    - Uitgangen en erfpachten., 10
    - Goederen in Staats-Vlaanderen., 11
    - Verkoopingen., 12
    - Verpachting van den Slaperdijk., 13
    - Inschrijvingen op het Grootboek., 16
    - Designatie van personen om stukken van de ontvangers over te nemen., 17
    - Teruggave der reclames van eigendom van schorren., 18
    - Administrateurs en rentmeesters van gedoteerde goederen., 19
    - Staten van verkochte goederen onder het Fransche bestuur., 20
    - Gerenvoieerde stukken door den Hoofadministrateur gereclameerd., 21
    - Staten van verschuldigde sommen door gemeentebesturen., 22
    - Contentieus., 23
    - Betaling van tractement aan den opperstrandvonder Plaat., 24
    - De perceptie der inkomsten van het gesticht der invaliden aan het Departement van Oorlog overgegaan., 25
    - Restitutie van pachtpenningen voor gesequestreerde visscherijen ontvangen., 26
    - Manier van procedeeren tegen achterstallig gebleven pachters., 27
    - Vacante boedels., 28
    - Verkoop van gemeentegoederen tijdens het Fransche bestuur., 29
    - Opgaven der perceptiën op de restanten der kapittelgoederen., 30
    - Invordering van kooppenningen van verkochte domeinen door de ontvangers der registratie., 31
    - Staten van ontvang en uitgaaf voor verkochte domeinen gedurende het sequester gedaan., 32
    - Gebruik van zegel voor quitantiën boven 10 francs., 33
    - Liquidatie met de Duitsche Orde, Balije van Utrecht., 34
    - Restanten op 1o December 1813 verschuldigd., 35
- Regio's, 2
  - Monden van den Rijn (Noordbrabant)., 2
    - Bestuur van den voorm.rentmeester Dompselaar., 1
    - Invordering van restanten., 2
    - Bosschen en wateren., 3
    - Staten van inkomsten., 4
    - Zalmvisscherij., 5
    - Grondlasten en Polderlasten., 6
    - Recu's voor gerequireerd hout., 7
    - Visscherijen, voormaals behoord hebbend aan het kantoor Gooinchem., 8
    - I.F. Verheyden te Vught, om remissie van pacht., 10
    - Betaling van verschuldigde renten., 11
    - C. Santen c.s., surséance van pachtpenningen., 12
    - M Schrauwer, remissie van pachtpenningen., 13
    - Mr. P.C. Wijnmalen, uitbetaling van zekere vijf percent., 14
    - Staat der goederen van den hertog van Massa., 15
    - Veeren over de rivieren., 16
    - Cornelis Geens om een dijk te huren., 17
    - Verpachting van grasgewas onder Sleeuwijk in 1814., 18
    - Willem van Woensel, om continuatie van pacht., 19
    - Arnoldus Aarssen, om remissie van pachtpenningen., 20
    - C.R. Poppelaar, om remissie van pachtpenningen., 21
    - Johannes Preywer c.s., om de koop der tienden in den Fijnaart effect te laten sorteeren., 22
    - A. van Asperen, om remissie van pachtpenningen., 23
    - Johannes Jonkers, om remissie van pachtpenningen., 24
    - Martinus Schabeek, om remissie van pachtpenningen., 25
    - Processen-verbaal van aanbestedingen van dijken te Alem., 26
    - Ingeschreven renten., 28
    - Kamp en Leyten, om het veer van den Grooten Steenweg onder Raamsdonk in pacht te hebben., 30
    - Verantwoording van renten aan het Fransch bestuur in 1809., 31
    - Inwoners van de Willemstad, om aan den molenaar aldaar de pacht te continueeren., 32
    - Heuskens, om remissie van pachtpenningen., 33
    - C.I. van Dam c.s. te Zundert, om in betaling te geven renversalen voor geleverde haver., 34
    - Restant-rekening., 35
    - Surséance van betaling aan A. en C. De Jong verleend., 36
    - Overgave der administratie van den rentmeester l'Heureux., 37
    - Procedures tegen J.J. Hetterschey, prov. geschorst., 38
    - De erven G. Heuvelmans, om remissie en vermindering van erfpacht., 39
    - P. Lammers te Geertruidenberg, om remissie., 40
    - F.L. van Dalen te Halteren, om vermindering van molenpacht., 41
    - Invordering der pacht van grasgewassen in de fortificatiën van Breda., 42
    - Grondlasten, door de pachters geavanceerd., 43
    - Surséance van executie tegen Jan Blanken op de Leur., 44
    - Staat van verschuldigde sommen door gemeentebesturen., 45
    - Staat van verkochte goederen onder het Fransch bestuur., 46
    - Contentieus., 47
    - Poursuites tegen H. Reymers gesurcheerd., 48
    - Borgtocht van C.J. van Someren voor den gewezen rentmeester der abdij van St.Truyen bij executie ingevorderd., 49
    - 10% verhooging voor verkooping van gemeentehout in 1811 onder Sleeuwijk., 50
    - H. Reymers te Millingen om remissie en surséance van procedures., 51
    - Remissie aan den pachter der koren- en rosmolens J.B. Bruist te Breda verleend., 52
    - P. van Driel, om restitutie van ingehouden gelden., 53
    - C. Geers c.s. te Bergen op Zoom, om schadevergoeding voor inundatie., 54
    - J. van Rijen c.s. om een mandaat in betaling te mogen geven., 55
    - Debet van den predikant te Wouw., 56
    - Poursuites tegen A. van Maasbommel, A. van Thiel en P. van Thiel., 57
    - Uitstel van executie tegen W. Peters, C Derks en W. van Mullekan., 58
    - Surséance van executie tegen J. Blokland te Neder-Hardinzveld., 59
    - A. Boudewijn c.s. om uitbetaling van dijkonderhoud sedert 1810., 60
  - Monden van den Rijn (Noordbrabant)., 3
    - Executie tegen den pachter Fletterwijck gedirigeerd., 61
    - Bezoldiging van den boschwachter C. van Dijk te Goirle., 62
    - Verkoop van gemeentegoederen tijdens het Fransche bestuur., 63
    - P.M. Smolders te Geertruidenberg, om om remissie en restitutie van pacht., 64
    - P. Swinkels te Tongerlo om remissie van pacht., 65
    - L. Festers c.s., om remissie van pacht., 66
    - Restitutie van pachtpenningen voor gesequestreerde visscherijen., 67
    - De ontvanger der directe belastingen te Vlijmen, om restitutie van kosten voor garnisaires., 68
    - L. Pellemans te Budel, om remissie van molenpacht., 69
    - H. Knoock, wed. van F. Van Eeckeren, om vermindering van molenpacht., 70
    - Remissie aan P. Van Opstal, hovenier te Breda, verleend., 71
    - Remissie aan M van Tilburg en H van Dun, hoveniers te Breda, verleend., 72
    - Vermindering van pacht aan H.S. Segboer geaccordeerd., 73
    - De Gouverneur van Braband om uitbetaling van renten op geestelijke goederen., 74
    - Remissie aan H. Denisse Nelemans verleend., 75
    - Regenten der armen te 's Hertogenbosch om voldoening van renten over 1814., 76
    - P.J. Adan te Oudenbosch om restitutie van dubbel betaalde pacht., 77
    - Invordering der recognitiën, op het postkantoor te Steenbergen gesurcheerd., 78
    - J.D. Boellaard van Zuilichem om restitutie van pacht., 79
    - Surseance van betaling aan J. Leest, C. Broere, weduwe van A. den Engelsen, W. den Engelsen en A. den Engelsen verleend., 80
    - Ontvangst op de restanten der kapittelgoederen., 81
    - Surseance van executie en betaling voor P. van der Flaas., 82
    - Surseance van executie en betaling voor F. Ermens te Chaam., 83
    - Surseance van executie en betaling voor A.S. van Dun te Chaam., 84
    - F. En J. van Hove, molenaar te Hoogeloon, voor remissie en vermindering van pacht., 85
    - W. Peters te Nistrick, om indemniteit en remissie., 86
    - Liquidatie mat het dijkcollegie van Alem., 87
    - A. Willemse van Sliedrecht te Willemstad om remissie van tiendpacht., 88
    - Remissie aan M. Cools, weduwe van M. van Kakeren verleend., 89
    - Invordering van kooppenningen voor verkochte domeinen., 90
    - Remissie aan de erven van J. Looymans verleend., 91
    - Overgave van eenige gebouwen aan de directie van den Waterstaat., 92
    - C. Huysmans, bouwman in den Grooten Polder, om alterminatie van betaling., 93
    - Restitutie van pachten door den ontvanger te Sint Oedenrode erroneuselijk gepercipieerd., 94
    - Staat van ontvang en uitgaaf voor verkochte domeinen gedurende het sequester gedaan., 95
    - Copie der sommiesr aan den rentmeester te Helmond., 96
    - Douairière Van Brakel om restitutie van pacht voor zekere visscherijen en een veer over de rivier de Waal., 97
    - Hendrika van der Grinten, remissie van pacht van eenen korenmolen., 98
  - Boven IJsel (Gelderland)., 4
    - Predikanten in het kwartier van Zutphen., 1
    - Bosschen en wateren., 2
    - Veeren over de rivieren., 3
    - Uitgangen en erfpachten., 4
    - Gemeente te Ingen., 5
    - Staten van inkomsten., 6
    - Goederen van den Hertog van Massa., 7
    - Rentmeester Roelofszen., 8
    - Grondlasten., 9
    - Afkoop van Tynsen., 10
    - Bezaaiing van het Neder Rijkswald., 11
    - Verschuldigde huurpenningen door Momsel te Nijmegen., 12
    - Aangespoeld hout te Boxmeer., 13
    - Verzoek van W. Arriëns te Nijmegen om het veer te Beusichem aan zijn behuwdzoon over te dragen., 14
    - Goederen te Borculo., 15
    - Suppressie van de paardenstoeterij te Borculo., 16
    - Verzoek van H. Reimers, opzichter der domeinen te Millingen, om zijn zoon met die post te begunstigen., 17
    - Tollen., 18
    - Verzoek van G. Arentsz. c.s., pachters van den Millingschen waard, om restitutie van oorlogslasten., 19
    - Brandstichtingen in het Neder Rijkswald., 20
    - Verpachting van grasgewas te Loevestein., 21
    - Geëgareerde obligatie., 22
    - Pachters van landerijen onder Millingen., 23
    - Overnemen der domeinen., 24
    - Verpachting van het grasgewas genaamd de Contrescarp., 25
    - Z.H. von Scheidt de Grondlart en Rijk van Gijzenbeek om contract van bebouwing., 26
    - Pachtpenningen van een stuk land onder Roderlo., 27
    - A. Crijne, pachter van het veer over de Waal te Nijmegen om remissie., 28
    - W.H. Kaars, kooppenningen van in 1813 gekochte tiende gerestitueerd., 29
    - Verschuldigde pachten voor de gemeente Wehl aan het Pruisische Gouvernement., 30
    - Inspecteur Van den Bergh, declaratie, van reiskosten., 31
    - Polderlasten aan het dijkcollegie van Ravestein verschuldigd., 32
    - Bezoldigingen der boschbeambten., 33
    - Gedane reparatiën aan het erf Nouhoff., 34
    - Prebende ten behoeve van Maria Elisabeth Guicherit., 36
    - Goederen van wijlen den Heer Erfland, drost van Ravestein., 37
  - Boven IJsel (Gelderland)., 5
    - Restant rekening., 38
    - J. de Bie en A.G. Huyskes te Hedel, om remissie van pacht en schadevergoeding., 39
    - Bericht aangaande de Bewijzen van eigendom van het kasteel te Ravestein., 41
    - Staat van verschuldigde sommen door gemeentebesturen., 42
    - Staat van verkochte goederen onder het Fransche bestuur., 43
    - Verzoek van president, raden en rekenmeester der domeinen om informatie omtrent de domeinen van de Steenwaard., 44
    - Reclame der restant-staat van het kantoor te Tiel door den Heer van de Kasteele., 45
    - Invordering der pacht van het tolhuis te Elst., 47
    - Contentieus., 48
    - Remissie aan A. Boerkamp, pachter van den korenmolen te Grave, verleend., 49
    - Renunciatie van verschotten en tractement door H. Zilezen., 50
    - Kapitaal ten laste van den Prins van Hohenzollern., 51
    - J. van der Heyde, oud pachter der Maasbommelsche tol, om remissie., 52
    - Vacante boedels., 53
    - Questie over de maat der verschuldigde erfpachtsnaturaliën., 54
    - Surséance van poursuites tegen D. Overhorst te Geestteren., 55
    - Betalingen aan den koster der Gereformeerde kerk te Aalten., 56
    - Poursuites tegen R. De Bruin c.s., koopers van rijswaarden hout onder Elst., 57
    - Verkoop van gemeentegoederen tijdens het Fransche bestuur., 58
    - Erroneuze perceptie door den ontvang te Nijkerk., 59
    - Remissie aan H. Geene, pachter van de korenmolen te Bergen, verleend., 60
    - Restitutie van pachtpenningen voor gesequestreerde visscherijen ontvangen., 61
    - Extra-ordinaire grondlasten., 62
    - Grondlasten van de Bijlandsche waard, door het Pruisisch Gouvernement gevorderd., 63
    - Remissie verleend aan J. Kortenhof te Buren., 64
    - Verkoop van rijswaardenhout te Lobith onder het Fransche bestuur., 65
    - Uitgang uit de Fratres te Doesburg aan het weduwenhuis aldaar betaald., 66
    - Verificatie eener restant-staat van den rentmeester Hengst., 67
    - Opgave der perceptiën op restanten van kapittelgoederen., 68
    - De oud-rentmeester Ketjen te Zutphen om restitutie van te veel verantwoorde penningen., 69
    - Perceptie eener rente van F1.900.- ten laste van het ambt Nijkerk., 70
    - De burgemeester van Nijmegen om restitutie van pacht van het veer over 1814., 71
    - Remissie aan W. van Mullekom, pachter van het Maasveer te Ravestein, verleend., 72
    - De weduwe Le Doux pachteresse van het veer te St. Andries om remissie., 73
    - Douairière Van Brakel om restitutie van pacht voor zekere visscherij en een veer over de rivier de Waal., 74
    - Processen-verbaal van verkochte domeinen te Parijs te lichten., 75
    - Verpachting van miskoorn van de pastorie te Meede., 76
    - Veer te Maasbommel., 77
    - Verkooping van houtgewas voor de domeinen door den commissaris De Virieu., 78
    - Liquidatie met de Duitsche Orde, Balije van Utrecht., 79
  - Monden van de Maas (Zuidholland)., 6
    - Fonds te Naaldwijk., 1
    - Reparatiën., 2
    - Visscherij te Langerak., 3
    - Jan Venis te Sliedrecht, om griendhout., 4
    - Job Dura te Katendrecht om vernietiging van pacht., 5
    - N. Leydekker, om ontslag van huur van het Hof van Putten., 6
    - Leverantie door Pieter Keizer aan het Paleis in het Bosch., 7
    - Overgave van het Paleis in het Bosch aan de Hofcommissie, April 1814., 8
    - R.A. Holterman c.s., pachters van de zalmsteek in de Lek, om remissie over 1812 en 1813 en resiliatie van pacht., 9
    - Staten van inkomsten., 10
    - A. Vroeg te Naaldwijk, om betaling van gedane reparatiën., 11
    - Staat van verschuldigde sommen door gemeentebesturen., 12
    - Reparatiën aan de korenmolen te Leerdam., 13
    - Pretensie van het Gemeentebestuur te Hardinxveld., 14
    - A.G. Kolff c.s. om vrijstelling van recognitiën in Sommelsdijk en Dirksland, 1814., 15
    - Procedures tegen D. De Groot, pachter van den korenmolen te Leerdam., 16
    - Invordering der achterstallige pacht van L. Heyne, pachter van het veer te Vianen., 17
    - Contentieus., 18
    - Surséance van poursuites tegen het polderbestuur van Oud Herkingen., 19
    - Remissie aan zalmvisschers verleend., 20
    - I.A. Dubbelman op de Lage Zwaluwe, om ontslag van pacht., 21
    - Overgave der papieren van het domein van Vianen en Ameide., 23
    - Onkosten, gevallen op het verpachten der tienden te IJsselstein., 24
    - Restant-rekening., 25
    - Senatorie goederen., 26
    - Onkosten aan het pontveer te Poederooien., 27
    - P. Guys, weduwe van G. Spruyt te Sliedrecht, om remissie., 28
    - Afgifte van eenig zilverwerk aan den ontvanger Haefkens., 29
    - H.M. van den Hove, koster te Hilligersberg, om royement van inscriptie., 30
    - J. Drooglever te Leerdam, om ontslag der pacht van de visscherij op de Linge., 31
    - Obligatiën door de stad en het gemeene land van Culemborg aan het domein verschuldigd., 32
    - Uitstel van betaling aan R.A. Holterman, pachter van het veer te Culemborg, verleend., 33
    - W. Zondag te Leerdam, om remissie van huishuur., 34
    - Uitgangen en erfpachten., 35
    - Remissie aan A. van Doorn te Maassluis verleend., 36
    - A. Hoffman te Sliedrecht om betaling van werken aan de kade van den Louisapolder verricht., 37
    - Betaling van sluisgelden aan de ambachtsbewaarders van Naaldwijk., 38
    - Pachtconditiën der visscherijen onder Gouda gerequireerd., 39
    - Grond- en Polderlasten., 40
  - Zuiderzee (Noordholland en Utrecht)., 7
    - Goederen onder Van de Kasteele, rentmr. van Buren., 1
    - Staten van inkomsten., 2
    - Gesupprimeerde corporatiën te Utrecht., 3
    - Grafkelder te Utrecht., 4
    - Oliestokerij., 5
    - Veer van Buiksloot en Cadoelen., 6
    - Reparatie te effectueeren aan het hotel der directie., 7
    - Grond- en Polderlasten., 8
    - D. Hoeuft te Haarlem., 9
    - Verhuring van een huis in de Ridderstraat te A'dam., 10
    - Beplanting der duinen., 11
    - Bosschen en wateren., 12
    - Kapittel van Oud Munster., 13
    - Vermindering van pacht., 14
    - Verkooping van een stuk land onder Loenersloot., 15
    - Verkoop van onbruikbaar papier., 16
    - Reparatie van de brug aan de Vecht., 17
    - Overgifte der domeinen., 18
    - Openstaande achterstallen der Amortisatiekas., 19
    - Verschuldigde sommen door Gemeentebesturen., 20
    - Pretentiën ten behoeve van ingezetenen over 1813., 21
    - G. Veldhuizen onder Eembrugge, vrijheid tot visschen in de rivier de Eem., 22
    - G. Hoykens, om uitstel van betaling zijner huurpenningen over 1813., 23
    - Eenige huurders van landen in de Mijdrechtsche droogmakerij om uitstel van betaling., 24
    - Inscriptiën op het Grootboek., 25
    - De Milander, over verwisseling van levenscertificatiën; Tontine van Orleans., 26
    - C.P. de Vos te Utrecht tot mede-gecommitteerde tot in bezitneming der kapittelgoederen benoemd., 27
    - Gratificatie aan den decan van het kapittel van St. Pieter te Utrecht geaccordeerd., 28
    - Erfpacht door C. De Visser en kinderen verschuldigd., 29
    - Verschuldigde pacht door den voormaligen percepteur J. de Roth te Baarn., 30
    - Staat van verkochte goederen onder het Fransche bestuur., 31
    - Surséance van betaling aan kerkmeesters van Abcoude verleen., 32
    - I. Thomas, C. Thomas, A. Noot en W. Immink aan den Helder om remissie en vermindering van pacht., 33
    - W.C. Hoogerhart te Abcoude en resiliatie van haar pacht-contract en betaling van het door haar verschuldigde., 34
    - De predikant van Eck en Wiel om betaling eener toelage van het kapittel van St. Pieter te Utrecht., 35
    - Restitutie van voor verponding aangeslagen gebouwen te Haarlem., 36
    - Surséance van executie tegen der burgemeester der stad Rhenen., 37
    - De wed. Van der Steeg en G. van Eijck om remissie en verlaging van pacht., 38
    - Contentieus., 39
    - Overgave van de goederen van het gesticht der invaliden aan het Departement van Oorlog., 40
    - J. Mandersloot te Utrecht om zijn pacht met het aan hem van den lande compet. te mogen verrekenen., 41
    - Restant rekening., 42
    - Reparatiën door den pachter der hoeve te Abcoude betaald., 43
    - A. Steenkamer te Hoogland om remissie der 1e verhooging van zijn pacht., 44
    - Verkoop van gemeentegoederen tijdens het Fransche bestuur., 45
    - Vacante boedels., 46
    - Het kapittel van St. Jan te Wijk bij Duurstede om restitutie van pacht pro 1811., 47
    - Restitutie van pacht voor gesequestreerde visscherijen ontvangen., 48
    - Erfpacht aan de stad en dorpen van Gooiland verschuldigd., 49
    - W.C. de Witt ex onderprefect te Amsterdam om surséance van betaling van huurpenningen., 50
    - P.J. van der Lisse om restitutie van grondbelasting., 52
    - Rekening der Nieuwkoopsche en Zevenhovensche en Mijdrechtsche droogmakerij over 1814., 53
    - Uitstel van betaling aan H. Lotz, pachter te Zuilen, verleend., 54
    - Opgraven der perceptiën op kapittelgoederen., 55
    - Van Lijnden van Lunenburg om restitutie van dubbel betaalde pacht pro 1813., 56
    - Invordering van kooppenningen van verkochte domeinen door den ontvanger der registratie., 57
    - C. Clant, penningmeester der Nieuwkoopsche droogmakerij, om uitstel van betaling., 58
    - Staten van ontvang en uitgaaf voor verkochte domeinen gedurende het sequester gedaan., 59
    - Perceptie voor de uitkeering van de proosdij te Utrecht., 60
  - Zeeland., 8
    - Staten van inkomsten., 1
    - Betaling van grondlasten., 2
    - Verkochte tienden., 3
    - Verkochte domeinen onder het Fransche bestuur., 4
    - Veeren over de rivieren., 5
    - Schorren, aan den generaal Van Damme afgestaan., 6
    - I.H. Schorer te Middelburg, reclame der gepercipieerde tienpachten over 1813., 7
    - Reclame van den burgemeester van Middelburg om de grond van afgebroken gebouwen., 8
    - Reparatiën aan het gevangenhuis te Veere., 9
    - Restant-rekening., 10
    - Staat van verschuldigde sommen door gemeentebesturen., 11